<word>
  <form>xokattikesra</form>
  <seq>
    <morph wordType="derivPfx">
      <shortName>xo- (Pass): xo</shortName>
      <derivMsa fromCat="167" fromCatAbbr="trans" toCat="152" toCatAbbr="intrans" fromInflClass="0" toInflClass="178" toInflClassAbbr="2" requiresInfl="+" />
    </morph>
    <morph wordType="root">
      <shortName>kat (feline): kat</shortName>
      <stemMsa cat="0" inflClass="0" requiresInfl="-" />
    </morph>
    <morph wordType="derivSfx">
      <shortName>-ti (Caus): ti</shortName>
      <derivMsa fromCat="152" fromCatAbbr="intrans" toCat="167" toCatAbbr="trans" fromInflClass="0" toInflClass="177" toInflClassAbbr="1" requiresInfl="+" />
    </morph>
    <morph wordType="suffix">
      <shortName>-kes (???): kes</shortName>
      <derivMsa fromCat="0" toCat="0" fromInflClass="0" toInflClass="0" requiresInfl="-" />
    </morph>
    <morph wordType="166">
      <shortName>-ra (Pres): ra</shortName>
      <inflClasses>
        <inflClass hvo="177" abbr="1" />
      </inflClasses>
      <inflMsa slot="166" slotAbbr="Tense" />
    </morph>
    <morph wordType="derivSfx">
      <shortName>-*0 (Adverbializer2): o</shortName>
      <derivMsa fromCat="70" fromCatAbbr="adj" toCat="73" toCatAbbr="adv" fromInflClass="0" toInflClass="0" requiresInfl="-" />
    </morph>
  </seq>
</word>